# 求助陈版主，关于对（财会〔 2022 〕 13 号）理解

提问人：244381403 时间：2023-01-17 11:22:33
请问一下陈版主@chenyiwei
关于《财政部关于适用相关问题的通知》（财会〔 2022 〕 13 号）理解，想请问一下，“对于 2022 年 6 月 30 日之后应付租赁付款额的减让，承租人和出租人可以继续选择采用《新冠肺炎疫情相关租金减让会计处理规定》规范的简化方法进行会计处理”，此段话如何理解。如果G公司 2022 年 6 月之前由于疫情导致的租金减免是采用简化方法进行会计处理， 2022 年 12 月份获取的由于疫情导致的一个月租金减免，是可以选择不采用简化方法进行会计处理还是需要根据会计准则的一贯性原则，继续按照采用简化方法进行会计处理，谢谢。
如果可以选择不采用简化方法，是否需要对 2022 年 6 月 30 日之前简化部分需要进行做追溯调整？如何理解“由此导致的衔接会计处理及相关披露，应当遵循《财政部关于调整适用范围的通知》（财会〔 2021 〕 9 号）的有关规定”？
谢谢！

回答人：chenyiwei
如果此前已选择应用了“租金减让特别规定”所规定的简化处理方法，则后续对于再享受与疫情相关的租金减免时，基于一贯性原则，应继续适用该规定的简化处理方法。
如果选择不采用简化方法，则应视为会计政策变更处理，需要对 2022 年 6 月 30 日之前简化部分需要进行做追溯调整。
“由此导致的衔接会计处理及相关披露，应当遵循《财政部关于调整适用范围的通知》（财会〔 2021 〕 9 号）的有关规定”，是指此前不适用简化规定，因该补充通知扩大了使用范围，且选择适用该简化规定的，在新旧衔接时的处理，可采用《租金减让特别规定》规定的不完全追溯调整法。